臺灣桃園地方法院刑事裁定　　　　 　94年度重訴字第16號
公　訴　人　臺灣桃園地方法院檢察署檢察官
被　　　告　丙○○　男　49歲.
選任辯護人　張仕賢律師
上列被告因違反毒品危害防制條例案件，經檢察官提起公訴，本
院裁定如下：
    主  文
丙○○自民國玖拾肆年陸月參日起延長羈押貳月。
    理  由
一、本件被告丙○○因違反毒品危害防制條例案件，經本院認有
    刑事訴訟法第一百零一條第一項第一款、第二款、第三款之
    情形而有羈押必要，於民國九十四年三月三日執行羈押。
二、查，本案共犯乙○○於九十三年六月四日警詢時指稱：我幫
    張小姐從泰國運輸兩小塊海洛因入境，可獲得二十萬元報酬
    ，毒品運進臺灣後，等候張小姐電話通知，將貨送給張小姐
    指定之人，我就能得到報酬等語；於九十三年六月四日檢察
    官訊問時指稱：我去泰國跟一位張小姐接洽，由她提供毒品
    ，我再帶進來，交給他指定之人，代價是二十萬元，我於九
    十三年五月三十一日搭機前往泰國，六月三日回來，機票及
    食宿都由泰國之張小姐出，張小姐派小弟在泰國清萊飯店內
    幫我將毒品綁在內褲裡，我不曉得毒品要交給何人，還沒有
    接獲張小姐通知就被抓到了，因為經濟上問題，張小姐慫恿
    我叫我做一、二次就好，是有人介紹我去泰國聯絡他等語；
    於九十三年八月五日法院審理時陳明：在台接應的人是我舅
    舅丙○○，我不認識張小姐，張小姐與我舅舅認識，我是透
    過我舅舅認識張小姐的，當時是我舅舅來找我，我因為生活
    壓力大，經濟困難才會答應他去泰國運毒，講好代價二十萬
    元，因為當時我有欠我舅舅錢，而且他還有招待我全家去泰
    國玩，所以這次運毒就把之前的債務抵銷，這次是第一次幫
    丙○○運毒，毒品運回來是要交給丙○○，在檢察官訊問時
    沒有說出丙○○是因為他是我舅舅，心中很掙扎，丙○○在
    九十三年三月、五月有匯款到我安泰銀行民權分行的帳戶，
    那時我向他借錢等語；於九十三年八月十二日案檢察官訊問
    時指稱：是舅舅丙○○要我帶毒品海洛因進來的，他是於九
    十三年三月間，在台北市○○路跟我講，他說我最近經濟困
    難，有一條賺錢的方法，問我是否要賺，我問他是什麼工作
    ，他說要去泰國帶毒品回來，因為我欠他二十幾萬的債務，
    我如果帶回來，錢就不用還了，在四月份的時候，他問我是
    否要過去泰國，後來在四月初時，我就去泰國，張小姐就安
    排人來跟我接洽，就跟我說如何帶毒品回來臺灣，因那次只
    是要瞭解狀況，所以那次沒有帶毒品，後來在五月中時，丙○○就打電話給我，叫我去買五月底到泰國的機票，在五月
    二十幾日時，他叫我到豐原市去找他，他給我三萬元現金，
    並叫我毒品帶回來之後，帶到豐原給他，然後就抵之前我欠
    他的債務，我就在五月三十一日搭機到泰國曼谷，到曼谷就
    轉機到清萊，在六月一日又到緬甸，張小姐來接我並拿被查
    獲的毒品海洛因給我，然後叫我回去清萊的飯店，在六月二
    日再搭機到曼谷，於六月三日搭機回臺灣，就被警察查獲了
    等語；於九十三年八月十二日於案檢察官訊問時證述：上述
    有關丙○○叫我運輸毒品之指訴均實在，都是丙○○跟我聯
    絡的，他的電話我記不起來，但他都是打我Ｚ000000
    000號門號，在檢察官初訊時沒有提到是丙○○叫我運毒
    ，是因為他是我舅舅等語。
三、審酌乙○○之上開供述、證述，前後一致，並無瑕疵，雖於
    警詢及檢察官初訊時未供出被告丙○○，然其於其後之檢察
    官、法院訊問時先後供、證稱：之所以沒有提到是丙○○叫
    我運毒，是因為他是我舅舅等語，而被告丙○○確係乙○○
    之舅舅，為被告丙○○所是認，是乙○○之上開供述、證述
    ，難認有何前後不一之瑕疵，合先敘明。依扣案之監聽錄音
    帶及其譯文所載，其中與乙○○通話之另一方，乙○○係稱
    呼其為「阿舅」（93偵14208 ，第9 頁），是乙○○所稱其
    與丙○○通話乙節，已有補強證據。再參酌監聽譯文所載內
    容，其中上開「阿舅」之人與乙○○對話之內容中，多次提
    到「張小姐」，且其中之對話：乙○○缺錢，需請「阿舅」
    湊錢；「阿舅」指示乙○○前往泰國帶東西；「阿舅」負責
    聯絡張小姐；「阿舅」負責買機票；「阿舅」會先匯部分款
    項供乙○○花用；自泰國帶回來之東西要交給「阿舅」等，
    上開「阿舅」之人與張小姐之對話：「阿舅」說自己去過好
    幾次，再去不方便，所以要讓乙○○一人前往，乙○○回來
    後東西交給「阿舅」等之內容，均與乙○○上開供稱與丙○○聯絡運毒之情節相符。且被告丙○○亦坦承匯款給乙○○
    ，曾與乙○○全家前往泰國等語，核與乙○○上開供述其幫
    丙○○運毒之動機相符。此外，乙○○自泰國運輸第一級毒
    品海洛因入境之犯行，除經其供承不諱外，復有臺北關稅局
    扣押貨物、運輸工具收據及搜索筆錄、毒品初步鑑驗報告單
    、毒品外觀照片各一紙附卷可稽，且扣案之被告所運輸上開
    疑似第一級毒品海洛因四塊及一包，經送請法務部調查局鑑
    定結果，確均含有第一級毒品海洛因成分（合計淨重六百九
    十九點二一公克，空包裝重五十九點六九公克，純度百分之
    五十二點五四，純質淨重三百六十七點三六公克），有法務
    部調查局九十三年七月六日調科壹字第八七八六
    號鑑定通知書一紙在卷可憑。綜上自以足認被告丙○○共犯
    運輸第一級毒品犯嫌重大。
四、上開監聽譯文所載「阿舅」之人之電話門號，雖係登記為甲○○申請，然丙○○亦坦承其認識甲○○，而甲○○自今均
    未到案，其涉案情形如何，與丙○○係何關係，仍有待釐清
    ，尚有與丙○○串證之虞；至於監聽錄音帶中之「阿舅」是
    否即為丙○○，本院亦已將監聽錄音帶送法務部調查局比對
    聲紋中，尚難僅平丙○○否認為其本人，即排除其涉案之可
    能。另被告經拘提未到，經通緝後到案，亦有事實足認其有
    逃亡之虞。是被告犯罪嫌疑重大甚明，且符合刑事訴訟法第
    一百零一條第一項第一項第一款、第二款、第三款之情形，
    認有羈押之必要，予以羈押，自無不合，
五、如前所述，本院以前項羈押之原因依然存在，仍有繼續羈押
    之必要，著自民國九十四年六月三日起延長羈押二月。爰依
    刑事訴訟法第一百零八條第一項裁定如主文。
中　　華　　民　　國　　94　　年　　5 　　月　　24　　日
                              台灣桃園地方法院刑事第三庭
                                 審判長法  官   謝順輝
                                       法  官   李昆南
                                       法  官   尹  良
以上正本證明與原本無異。
如不服本裁定，應於裁定送達後5 日內向本院提出抗告狀。
　　　　　　　　　　　　         　　　書記官　廖宜政
中　　華　　民　　國　　94　　年　　5 　　月　　24　　日
